臺灣高等法院高雄分院刑事裁定　　　　　100年度抗字第102號
抗　告　人
即受 刑 人　余寶旻
上列抗告人因聲請減刑及定應執行刑案件，不服臺灣高雄地方法
院中華民國100 年3 月30日裁定（100 年度聲減字第20號），提
起抗告，本院裁定如下：
    主  文
抗告駁回。
    理  由
一、抗告意旨略以：抗告人即受刑人余寶旻犯附表所示之罪，其
    中編號2 部分之犯罪時間確於民國96年4 月24日前，符合中
    華民國罪犯減刑條例第2 條第1 項第3 款之減刑規定，原審
    竟以輕罪（即刑法第339 條之詐欺取財罪）不得減刑為由，
    駁回檢察官此部分減刑之聲請，尚有未洽，請求撤銷原裁定
    ，另為適法之裁定云云。
二、檢察官聲請意旨以：受刑人犯附表所示二罪均經法院判決確
    定在案，且所犯各罪之犯罪時間均在96年4 月24日以前，核
    與中華民國96年罪犯減刑條例第2 條第1 項第3 款規定相符
    ，並聲請裁定減刑及定應執行刑等語。
三、按犯刑法第339 條之罪，經宣告逾有期徒刑1 年6 月之刑者
    ，不予減刑，中華民國96年罪犯減刑條例第3 條第1 項第15
    款定有明文。又裁判上一罪，如其中一部分為上開條例第3
    條所定不予減刑之罪，則其據以處罰之他罪雖非同條列舉之
    罪名，亦應不予減刑（司法院院解字第3454號、第3661號解
    釋及法院辦理96年減刑案件應行注意事項第10條參照）。次
    按刑法第2 條第1 項規定：「行為後法律有變更者，適用行
    為時之法律。但行為後之法律有利於行為人者，適用最有利
    於行為人之法律」。又依刑法第51條定應執行刑時，如係在
    裁判確定前犯數罪，其中一罪在新法施行前者，亦應為新舊
    法比較（最高法院95年度第8 次刑事庭會議決議參照）。查
    受刑人為如附表所示之犯罪行為後，刑法業於民國95年7 月
    1 日修正公布施行，修正前之刑法第51條第5 款規定：「宣
    告多數有期徒刑者，於各刑中之最長期以上，各刑合併之刑
    期以下，定其刑期。但不得逾20年」；而修正後之該款則規
    定：「宣告多數有期徒刑者，於各刑中之最長期以上，各刑
    合併之刑期以下，定其刑期。但不得逾30年」，是比較結果
    ，修正後刑法並非較有利於行為人，應適用舊法之規定。
四、經查：原裁定以本件受刑人於附表所示時間犯該二罪，均經
    判處罪刑確定等情，有刑事判決書及臺灣高等法院被告前案
    紀錄表附卷可稽。而其中附表編號1 所示之罪，因符合於中
    華民國96年罪犯減刑條例之減刑要件，爰減刑如附表編號1
    所示；並敘明附表編號2 所示之罪，其犯罪時間雖在96年4
    月24日之前，且受刑人係被宣告犯連續行使偽造私文書罪，
    惟依該案刑事判決書所載內容，可知受刑人係另牽連犯修正
    前刑法第56條、刑法第339 條第1 、3 項之連續詐欺取財既
    遂、未遂罪，而該案經法院判處有期徒刑1 年8 月確定，揆
    諸上開說明，檢察官就此部分聲請減刑並無理由，應予駁回
    。從而，原裁定依中華民國96年罪犯減刑條例第2 條第1 項
    第3 款、第3 條第1 項第15款、第11條，刑法第2 條第1 項
    前段及修正前刑法第51條第5 款之規定，就受刑人所犯附表
    編號1 部分予以減刑，並與附表編號2 所列不應減刑之罪，
    應執行有期徒刑1 年9 月；並駁回檢察官關於受刑人所犯附
    表編號1 之罪減刑之聲請，經核並無違誤，所定應執行刑尚
    稱妥適。抗告人抗告意旨指摘原裁定關於附表編號2 所示之
    罪未准予裁定減刑，尚有未洽云云，顯屬無據，抗告為無理
    由，應予駁回。
五、據上論結，應依刑事訴訟法第412 條，裁定如主文。
中    華    民    國   100    年    5     月    13    日
                  刑事第四庭    審判長法  官   蕭權閔
                                      法  官   吳進寶
                                      法  官   唐照明
以上正本證明與原本無異。
不得再抗告。
中    華    民    國   100    年    5     月    13    日
                                      書記官   黃琳群